Alexander Gabriel Montenegro

Frontend React Developer

Contacto:

- (+54)1134252407
- Alexandermontenegro0691@gmail.com
- LinkedIn
- GitHub
- Portafolio

Ubicación: Francisco Álvarez, Buenos Aires, Argentina (GMT-3)



Sobre Mí

Desarrollador Full Stack apasionado por la tecnología y la innovación, con experiencia y conocimientos en desarrollo web, especializándome en *JavaScript, HTML, CSS, React, Node.js, Express y SQL*.

Soy un profesional versátil y orientado a resultados, con habilidades destacadas en resolución de problemas, organización y comunicación, con gran capacidad autodidacta, desarrollándome y capacitándome para una base más sólida como para ampliar conocimientos a nuevas tecnologías.

Mi experiencia laboral abarca desde la instalación y mantenimiento de sistemas eléctricos, climatización hasta la automatización y desarrollo de soluciones tecnológicas integrales, con una sólida formación en electricidad, electrónica, domótica y climatización.

Experiencia Laboral

Desarrollador Full Stack

Henry

Julio 2023 - Actualidad

- Desarrollando habilidades en JavaScript, HTML, CSS, Node.js, React, Express y SQL.
- Enfoque Frontend
- Creación de aplicaciones web.
- Colaboración en proyectos de desarrollo ágil.

Servicio de personalización en artículos varios y modelado 3D

Erde Diseño & Creación

Junio 2021 – Presente

- Diseño digital y Marketing digital
- Estampado de artículos varios a través de técnica según necesidad
- Modelado y laminado de diseños 3D

Instalador y Técnico en Servicios Eléctricos y Climatización

AGM Instalaciones

Enero 2017 – Febrero 2024

- Mantenimiento, reparación e instalación de sistemas eléctricos y electrónicos.
- Desarrollo de sistemas de automatización y control a distancia.
- Implementación de soluciones domóticas y modernización de tableros eléctricos.
- Diseño e instalación de sistemas de climatización y ventilación.

Provectos

PF-Campeones del Mundo

- Desarrollo de apps para e-commers con motivos para ventas de artículos deportivos.
- Tecnologías: HTML, CSS, Java Script, React, Redux, Node, Express, Sequelize, PostgreSQL, Firebase, Mercado Pago, Claudinary, Socket.io, Nodemailer, Render.
- Deploy
- Las principales funciones son:
 - Autenticación local y de terceros
 - Pasarela de pago
 - Sistema de filtros
 - > Almacenamiento de Imágenes en la Nube
 - > Carrito de Compras Persistente
 - Gestión Administrativa
 - > Notificaciones en Tiempo Real y Vía Email

PI-Countries

- Desarrollo de apps para turismo donde se muestra los países con detalles y actividades principales.
- Tecnologías: HTML, CSS, Java Script, React, Redux, Node, Express, Sequelize, PostgreSQL, Render.
- Deploy
- Las principales funciones son:
 - > Filtrar los países por Continentes.
 - > Filtrar los países por Actividades turísticas.
 - > Tener la posibilidad de combinar ambos filtros.
 - Ordenar alfabéticamente, o por cantidad de población.
 - Buscar lo países por Nombre, pudiendo buscar dentro de los países previamente filtrados.
 - Crear nuevas actividades turísticas, y poder borrarlas.

Chat-Socket.io

- Desarrollo de apps para salas de chat en tiempo real con posibilidad de crear salas privadas o publicas
- Tecnologías: HTML, CSS, Boostrap, Java Script, Socket.io, Exprees.
- Deploy
- Las principales funciones son:
 - > Creación de usuarios
 - Creación de salas privadas
 - > Creación de salas publicas
 - Conteo de usuarios conectados

Educación

Curso Desarrollo Full Stack Teórico-Practico Intensivo +800hs

Henry

Diseño Gráfico y Marketing Digital

Instituto Boston

Estampado, Serigrafia, Sublimación, Plotter y Vinil

Instituto Boston

Técnico Electricista Matriculado

COPIME / ACYEDE

Instalador Matriculado en A/A R410A

IARAA / CACAAV

Perito Mercantil con Administración Bancaria

Instituto José Manuel Estrada

Conocimientos y Habilidades

- JavaScript, HTML, CSS, React, Boostrap
- Node, Express, SQL, Table Plus
- Office
- Fusión 360
- PrusaSlice
- Photoshop

- Inkscape
- PosteRazor
- Español Nativo